【裁判字號】    89,訴,1291
【裁判日期】    891018
【裁判案由】    毒品危害防制條例
【裁判全文】
臺灣桃園地方法院刑事判決                        八十九年度訴字第一二九一號
    公  訴  人  臺灣桃園地方法院檢察署檢察官
    被      告  甲○○
右列被告因違反毒品危害防制條例案件，經檢察官提起公訴（八十九年度毒偵字第二
八九一、三一八三號），本院判決如左︰
    主  文
甲○○連續施用第一級毒品，處有期徒刑捌月，扣案之注射針筒伍支，均沒收。又連
續施用第二級毒品，處有期徒刑月，扣案之第二級毒品安非他命貳小包（毛重分別
為零點貳柒公克、零點貳玖玖公克），均沒收銷燬之，自製吸食器壹組、燈泡吸食
器貳個、玻璃吸食器貳個、塑膠勺子壹個、空塑膠袋拾壹個均沒收。應執行有期徒刑
拾月，扣案之針筒伍支、第二級毒品安非他命貳小包（毛重分別為零點貳柒公克、
零點貳玖玖公克），均沒收銷燬之，自製吸食器壹組、燈泡吸食器貳個、玻璃吸食器
貳個、塑膠勺子壹個、空塑膠袋拾壹個，均沒收。
    事  實
一、甲○○前因施用毒品案件，經本院以八十八年度毒聲字第六八八八號裁定送觀察
    、勒戒後，認無繼續施用毒品傾向，經台灣桃園地方法院檢察署檢察官於八十八
    年十一月三十日以八十八年度毒偵字第一四九三號為不起訴處分確定。仍不知悔
    改，復基於施用第一級毒品海洛因及第二級毒品安非他命之概括犯意，自民國八
    十九年三、四月間起至同年六月二日十七時許回溯二十四小時及一百二十小時內
    某時止，連續在其位於桃園縣龜山鄉○路村○○街二十五號住處，施用第一級毒
    品海洛因及第二級毒品安非他命多次，為警分別於八十九年五月十七日十一時五
    十五分許，在上址查獲安非他命（毛重０．二七三公克）、甲○○所有供施用安
    非他命之自製吸食器一組、燈泡吸食器二個、供施打海洛因用之注射針筒二支等
    物，及同年六月二日十三時許，再度在上址查獲安非他命（毛重０．二九九公克
    ）、供施打海洛因用之注射針筒三支，供安非他命吸食用之玻璃球吸食器二個、
    塑膠勺子一個、裝毒品用之空塑膠袋十一個等物。經台灣桃園地方法院檢察署檢
    察官聲請本院以八十九年度毒聲字第四四九七號裁定送觀察、勒戒後，認有繼續
    施用毒品之傾向，再經本院以八十九年度毒聲字第五五八七號裁定令入戒治處所
    施以強制戒治。
二、案經桃園縣警察局龜山分局移送台灣桃園地方法院檢察署檢察官偵查起訴。
    理  由
一、右揭事實，業據被告甲○○於偵審中供認不諱，而被告經查獲後為警分別於八十
    九年五月十七日、同年六月二日十七時許所採集尿液送請鑑定結果均呈有嗎啡及
    甲基安非他命陽性反應，有桃園縣衛生局八十九年六月七日及六月十七日不法藥
    物尿液檢定書各乙紙在卷在稽，又前揭扣案如事實欄所載之疑似安非他命粉末，
    經送請鑑定結果亦均檢出甲基安非他命成份，分別有行政院衛生署管制藥品管理
    局（八九）管檢字第八五四九一號、第八六０三六號檢驗成績書各乙紙附卷足憑
    ，此外復有搜索扣押證明筆錄附卷及如事實欄所載之物扣案可資佐證。又被告前
    因施用毒品案件，經本院以八十八年度毒聲字第六八八八號裁定送觀察、勒戒後
    ，認無繼續施用毒品傾向，經台灣桃園地方法院檢察署檢察官於八十八年十一月
    三十日以八十八年度毒偵字第一四九三號為不起訴處分確定，有卷附台灣高等法
    院被告全國前案紀錄表、台灣桃園地方法院檢察署刑案資料查註記錄表，其再犯
    毒品危害防制條例第十條第一項及第二項之罪，經本院以八十九年度毒聲字第四
    四九七號裁定送觀察勒戒後，認有繼續施用毒品傾向，再經本院以八十九年度毒
    聲字第五五八七號裁定令入戒治處所施以強制戒治，亦有本院上開裁定書附卷可
    參，事證明確，被告犯行洵堪認定，應予依法論科。
二、核被告甲○○所為，係犯毒品危害防制條例第十條第一項之施用第一級毒品罪及
    同條例第十條第二項之施用第二級毒品罪。被告施用第一級毒品及第二級毒品前
    之持有第一級毒品及第二級毒品行為（同條例第十一條第一項、第二項），本應
    以持有論，惟持有後進而施用，其持有之低度行為應被施用之高度行為所吸收，
    故不再論其非法持有第一級毒品及第二級毒品罪。被告多次施用第一、二級毒品
    犯行，時間密接，復觸犯構成要件相同之罪名，顯係基於概括犯意為之，均應依
    連續犯規定論以一罪，並均依法加重其刑。又所犯上開二罪，犯意各別，行為不
    同，應分論併罰。爰審酌被告甫於八十八年間執行觀察、勒戒處分完畢，仍有繼
    續施用毒品之行為，顯見其意志不堅，惟念其犯後坦承犯行，且其施用毒品係自
    戕之行為，尚無害及他人等一切情狀，分別量處如主文所示之刑，並定應執行之
    刑，以資懲儆。又扣案如事實欄所載之安非他命為查獲之毒品，不問屬於犯人與
    否，應依毒品危害防制條例第十八條第一項前段規定，併宣告沒收銷燬之，又注
    射針筒共五支，自製吸食器一組、燈泡吸食器二個、玻璃吸食器二個、塑膠勺子
    一個、空塑膠袋十一個，為被告所有且係供犯罪所用之物，業據被告供明在卷，
    應依刑法第三十八條第一項第二款規定，併宣告沒收。
據上論斷，應依刑事訴訟法第二百九十九條第一項前段，毒品危害防制條例第十條第
一項、第二項，第十八條第一項前段，刑法第十一條前段、第五十六條、第五十一條
第五款、第三十八條第一項第二款，判決如主文。
本案經檢察官魏雯祈到庭執行職務。
中      華      民      國      八十九      年    十      月    十八    日
                                台灣桃園地方法院刑事第三庭
                                    法  官  林惠霞
右正本證明與原本無異
如不服本判決書應於送達後十日內向本院提出上訴狀
                                    書記官  陳婉婷
中      華      民      國      八十九      年    十      月    二十    日
附錄本案論罪科刑法條全文：
毒品危害防制條例第十條
施用第一級毒品者，處六月以上五年以下有期徒刑。
施用第二級毒品者，處三年以下有期徒刑。


司法院資訊處製作；財團法人民間司法改革基金會備份。
